ACORDAO-COMPLETO-2429003

ACÓRDÃO DE RELAÇÃO

ACÓRDÃO DE RELAÇÃO 11533/2020 ATA 37/2020 - SEGUNDA CÂMARA

Acórdão 11533/2020-TCU-Segunda Câmara
Considerando que o presente processo trata de tomada de contas especial instaurada pelo Fundo Nacional de Desenvolvimento da Educação - FNDE em desfavor de Paulo Batista Andrade, como então prefeito de Ilha de Itamaracá - PE (gestão: 2013-2016) , diante da não comprovação da boa e regular aplicação dos recursos federais transferidos no âmbito do Programa Nacional de Apoio ao Transporte do Escolar (Pnate) , durante os exercícios de 2013 a 2015, sob o valor total atualizado de R$ 65.281,55;
Considerando que, após a análise do feito, a unidade técnica propôs o arquivamento do presente processo, sem o julgamento de mérito, já que o valor do débito seria inferior ao limite de alçada fixado pela Instrução Normativa TCU nº 71, de 2012, destacando que não teria sido promovida a citação do responsável, nem teriam sido identificados outros processos em tramitação no TCU com débitos imputáveis ao então prefeito, tendo o MPTCU anuído à essa proposta;
 Considerando que, ao regulamentar a instauração, a organização e o encaminhamento ao TCU dos processos de tomada de contas especial, a IN TCU n.º 71, de 2012, com a redação dada pela IN TCU n.º 76, de 2016, estabeleceu, em seu art. 6º, inciso I, que pode ficar dispensada a instauração da TCE, quando o valor do débito atualizado monetariamente for inferior a R$ 100.000,00;
Considerando, dessa forma, que, estando o referido débito em montante inferior ao valor de alçada fixado pela IN TCU n.º 71, de 2012, com a redação dada pela IN TCU n.º 76, de 2016, o TCU pode determinar o arquivamento deste processo, nos termos do art. 93 da Lei n.º 8.443, de 1992, sem o cancelamento do débito, a cujo pagamento continuará obrigado o devedor para lhe ser dada a devida quitação;
Os Ministros do Tribunal de Contas da União, reunidos em Sessão de 2ª Câmara, ACORDAM, por unanimidade, com fundamento no art. 93, da Lei n.º 8.443, de 1992, e nos arts. 143, V, "a", e 213, 235 e 237, III e parágrafo único, do Regimento Interno do TCU, aprovado pela Resolução n.º 246, de 2011, em arquivar o presente processo, sem o cancelamento do débito, a cujo pagamento continuará obrigado o devedor (Paulo Batista Andrade) para lhe ser dada a devida quitação, além de, em sintonia com os pareceres emitidos neste processo, prolatar a providência abaixo indicada:
1. Processo TC-Processo 029.136/2019-9 (TOMADA DE CONTAS ESPECIAL) 
	1.1. Responsável: Paulo Batista Andrade (CPF XXX.573.774-XX) .
	1.2. Entidade: Município de Ilha de Itamaracá - PE.
	1.3. Relator: Ministro-Substituto André Luís de Carvalho.
	1.3.1. Ministra que alegou impedimento na Sessão: Ana Arraes.
	1.4. Representante do Ministério Público: Subprocurador-Geral Lucas Rocha Furtado.
	1.5. Unidade Técnica: Secretaria de Controle Externo de Tomada de Contas Especial (SecexTCE) .
	1.6. Representação legal: não há.
	1.7. Providência: enviar a cópia do presente Acórdão, com a cópia do parecer da unidade técnica, ao responsável, para ciência, e ao Fundo Nacional de Desenvolvimento da Educação, para ciência e eventuais providências.

Segunda Câmara

Município de Ilha de Itamaracá - PE.

Paulo Batista Andrade (CPF XXX.573.774-XX).

ANDRÉ DE CARVALHO

não há.

TOMADA DE CONTAS ESPECIAL (TCE)

Secretaria de Controle Externo de Tomada de Contas Especial (SecexTCE).